臺灣高等法院臺中分院刑事裁定　
111年度聲字第668號

聲  請  人  臺灣高等檢察署臺中檢察分署檢察官     
受  刑  人  NGUYEN PHAM THANH VUONG(越南籍、中文名阮范青





上列聲請人因受刑人數罪併罰有二裁判以上，聲請定其應執行之
刑（聲請案號：111年度執聲字第265號），本院裁定如下：
    主  文
NGUYEN PHAM THANH VUONG（中文名阮范青王）因犯如附表所示
各罪所處之刑，有期徒刑部分應執行有期徒刑伍年。
    理  由
一、聲請意旨略以：受刑人NGUYEN PHAM THANH VUONG（中文名
    阮范青王）因違反毒品危害防制條例等案件，先後經法院判
    決確定如附表所示。惟數罪中有刑法第50條第1項但書所列
    情形，業經受刑人請求，應依刑法50條第2項、第53條、第5
    1條第5款，定應執行之刑，爰依刑事訴訟法第477條第1項之
    規定聲請裁定等語。
二、按數罪併罰，有2裁判以上者，依刑法第51條規定，定其應
    執行之刑。宣告多數有期徒刑者，於各刑中之最長期以上，
    各刑合併之刑期以下，定其刑期；但不得逾30年，刑法第53
    條、第51條第5款分別定有明文。又按裁判確定前犯數罪者
    ，併合處罰之；但有下列情形者，不在此限，得易科罰金
    之罪與不得易科罰金之罪，得易科罰金之罪與不得易服社
    會勞動之罪，得易服社會勞動之罪與不得易科罰金之罪。
    得易服社會勞動之罪與不得易服社會勞動之罪；前項但書情
    形，受刑人請求檢察官聲請定應執行刑者，依第51條規定定
    之，刑法第50條亦定有明文。再按數罪併罰之定應執行之刑
    ，係出於刑罰經濟與責罰相當之考量，並非予以犯罪行為人
    或受刑人不當之利益，為一種特別的量刑過程，相較於刑法
    第57條所定科刑時應審酌之事項係對一般犯罪行為之裁量，
    惟定應執行刑之宣告，乃對犯罪行為人本身及所犯各罪之總
    檢視，除應考量行為人所犯數罪反應出之人格特性，並應權
    衡審酌行為人之責任與整體刑法目的及相關刑事政策，在量
    刑權之法律拘束性原則下，依刑法第51條第5款之規定，採
    限制加重原則，以宣告各刑中之最長期為下限，各刑合併之
    刑期為上限，但最長不得逾有期徒刑30年，資為量刑自由裁
    量權之外部性界限，並應受法秩序理念規範之比例原則、平
    等原則、責罰相當原則、重複評價禁止原則等自由裁量權之
    內部抽象價值要求界限之支配，以使輕重得宜，罰當其責，
    俾符合法律授與裁量權之目的，以區別數罪併罰與單純數罪
    之不同，兼顧刑罰衡平原則（最高法院100年度台抗字第440
    號刑事裁定意旨參照）。
三、經查，
　㈠受刑人因犯如附表所示之罪，分別經臺灣臺中地方法院及本
    院判處如附表所示之刑，均經確定在案，有上開判決書及臺
    灣高等法院被告前案紀錄表等附卷可稽。惟其中受刑人犯附
    表編號1所示（有期徒刑部分）為「不得」易科罰金及「得
    」易服社會勞動之罪及附表編號2所示（有期徒刑部分）為
    「不得」易科罰金及「不得」易服社會勞動之罪，依刑法第
    50條第1項但書之規定固不得併合處罰。然查本件聲請人之
    聲請既係應受刑人之請求而提出，有臺灣臺中地方檢察署刑
    法第50條第1項但書案件是否請求定應執行刑調查表影本1份
    附卷可稽（見本院卷第9頁），合於刑法第50條第2項之規定
    。茲聲請人以本院為上開案件犯罪事實最後判決之法院，聲
    請定其應執行之刑，經本院審核認聲請人之聲請為正當，應
    予准許。
  ㈡又定應執行刑，不僅攸關國家刑罰權之行使，於受刑人之權
    益亦有重大影響，除顯無必要或有急迫情形外，法院於裁定
    前，允宜予受刑人以言詞、書面或其他適當方式陳述意見之
    機會，程序保障更加周全（最高法院110年度台抗大字第489
    號大法庭裁定意旨參照）。是本院就檢察官聲請事項已以書
    面通知受刑人於文到5日內具狀陳述意見，該函文已於111年
    3月28日送達至受刑人所在之法務部○○○○○○○，由其親自簽名
    捺印並收受，然受刑人迄於本院裁定時均未提出意見，此有
    卷附該函（稿）、送達證書及訴訟查詢表可參（本院卷第87
    、95至97頁）。
　㈢爰審酌受刑人所犯如附表所示各罪之犯罪態樣、侵害法益、
    各罪依其犯罪情節所量定之刑等一切情狀，及前揭所述之比
    例原則、責罰相當原則等自由裁量權之內部性界限等情，定
    其應執行之有期徒刑如主文所示。　
四、據上論斷，爰依刑事訴訟法第477條第1項，刑法第50條第2
    項、第53條、第51條第5款，裁定如主文。
中　　華　　民　　國  　111　　年　　4  　月　　13  　日
            刑事第七庭  審判長法  官  梁  堯  銘
                              法  官  羅  國  鴻
                              法  官  張  智  雄
以上正本證明與原本無異。
如不服本裁定，應於收受送達後五日內向本院提出抗告書狀（須
附繕本）。因疫情而遲誤不變期間，得向法院聲請回復原狀。 
                              書記官  江  玉  萍
　　　　　　　　　　　　　　　
中　　華　　民　　國　　111 　年　　4 　　月　　13　　日
附表：受刑人NGUYEN PHAM THANH VUONG（中文名阮范青王）定應執行刑案件一覽表【民國／新臺幣】     編    號  1 2 （以下空白） 罪    名  偽證 毒品危害防制條例  宣告刑  有期徒刑5月 有期徒刑3年8月（8次）  犯罪日期  110.06.28 109.04.01至109.05.08  偵查（自訴）機關年度案號  臺中地檢110年度偵字第24592號 臺中地檢109年度偵字第16682等號  最後事實審 法 院 臺中地院 臺中高分院   案 號 110年度中簡字第2014號 110年度上訴字第639號   判決日期 110.09.28 110.10.13  確定判決 法 院 臺中地院 臺中高分院   案 號 110年度中簡字第2014號 110年度上訴字第639號   判決確定日期 110.10.26 110.11.08  得否為易科罰金、易服社會勞動之案件  不得易科 得社勞 不得易科 不得社勞  備    註  臺中地檢110年度執字第13177號 臺中地檢110年度執字第13531號 編號2定應執行有期徒刑4年10月